resources/ru_RU.aff
FLAG long
SFX Nn ить им зить (VERB.н.в.мн.ч.п.л.)
SFX Nn ить ишь зить (VERB.н.в.ед.ч.в.л.)
SFX Nn ить ите зить (VERB.н.в.мн.ч.в.л.)
SFX Nn ить ит зить (VERB.н.в.ед.ч.т.л.)
SFX Nn ить ят зить (VERB.н.в.мн.ч.т.л.)
SFX Nn зиться жусь зиться (VERB.н.в.ед.ч.п.л.)
SFX Nn иться имся зиться (VERB.н.в.мн.ч.п.л.)
SFX Nn иться ишься зиться (VERB.н.в.ед.ч.в.л.)
SFX Nn иться итесь зиться (VERB.н.в.мн.ч.в.л.)
SFX Nn иться ится зиться (VERB.н.в.ед.ч.т.л.)
SFX Nn иться ятся зиться (VERB.н.в.мн.ч.т.л.)
SFX Nn ить лю мить (VERB.н.в.ед.ч.п.л.)
SFX Nn ить им мить (VERB.н.в.мн.ч.п.л.)
SFX Nn ить ишь мить (VERB.н.в.ед.ч.в.л.)
SFX Nn ить ите мить (VERB.н.в.мн.ч.в.л.)
SFX Nn ить ит мить (VERB.н.в.ед.ч.т.л.)
SFX Nn ить ят мить (VERB.н.в.мн.ч.т.л.)
SFX Nn иться люсь миться (VERB.н.в.ед.ч.п.л.)
SFX Nn иться имся миться (VERB.н.в.мн.ч.п.л.)
SFX Nn иться ишься миться (VERB.н.в.ед.ч.в.л.)
SFX Nn иться итесь миться (VERB.н.в.мн.ч.в.л.)
SFX Nn иться ится миться (VERB.н.в.ед.ч.т.л.)
SFX Nn иться ятся миться (VERB.н.в.мн.ч.т.л.)
SFX Nn ить лю пить (VERB.н.в.ед.ч.п.л.)
SFX Nn ить им пить (VERB.н.в.мн.ч.п.л.)
SFX Nn ить ишь пить (VERB.н.в.ед.ч.в.л.)
SFX Nn ить ите пить (VERB.н.в.мн.ч.в.л.)
SFX Nn ить ит пить (VERB.н.в.ед.ч.т.л.)
SFX Nn ить ят пить (VERB.н.в.мн.ч.т.л.)
SFX Nn иться люсь питься (VERB.н.в.ед.ч.п.л.)
SFX Nn иться имся питься (VERB.н.в.мн.ч.п.л.)
SFX Nn иться ишься питься (VERB.н.в.ед.ч.в.л.)
SFX Nn иться итесь питься (VERB.н.в.мн.ч.в.л.)
SFX Nn иться ится питься (VERB.н.в.ед.ч.т.л.)
SFX Nn иться ятся питься (VERB.н.в.мн.ч.т.л.)
SFX Nn сить шу сить (VERB.н.в.ед.ч.п.л.)
SFX Nn ить им сить (VERB.н.в.мн.ч.п.л.)
SFX Nn ить ишь сить (VERB.н.в.ед.ч.в.л.)
SFX Nn ить ите сить (VERB.н.в.мн.ч.в.л.)
SFX Nn ить ит сить (VERB.н.в.ед.ч.т.л.)
SFX Nn ить ят сить (VERB.н.в.мн.ч.т.л.)
SFX Nn ситься шусь ситься (VERB.н.в.ед.ч.п.л.)
SFX Nn иться имся ситься (VERB.н.в.мн.ч.п.л.)
SFX Nn иться ишься ситься (VERB.н.в.ед.ч.в.л.)
SFX Nn иться итесь ситься (VERB.н.в.мн.ч.в.л.)
SFX Nn иться ится ситься (VERB.н.в.ед.ч.т.л.)
SFX Nn иться ятся ситься (VERB.н.в.мн.ч.т.л.)
SFX Nn тить чу тить (VERB.н.в.ед.ч.п.л.)
SFX Nn ить им тить (VERB.н.в.мн.ч.п.л.)
SFX Nn ить ишь тить (VERB.н.в.ед.ч.в.л.)
SFX Nn ить ите тить (VERB.н.в.мн.ч.в.л.)
SFX Nn ить ит тить (VERB.н.в.ед.ч.т.л.)
SFX Nn ить ят тить (VERB.н.в.мн.ч.т.л.)
SFX Nn титься чусь титься (VERB.н.в.ед.ч.п.л.)
SFX Nn иться имся титься (VERB.н.в.мн.ч.п.л.)
SFX Nn иться ишься титься (VERB.н.в.ед.ч.в.л.)
SFX Nn иться итесь титься (VERB.н.в.мн.ч.в.л.)
SFX Nn иться ится титься (VERB.н.в.ед.ч.т.л.)
SFX Nn иться ятся титься (VERB.н.в.мн.ч.т.л.)
SFX Nn ить лю фить (VERB.н.в.ед.ч.п.л.)
SFX Nn ить им фить (VERB.н.в.мн.ч.п.л.)
SFX Nn ить ишь фить (VERB.н.в.ед.ч.в.л.)
SFX Nn ить ите фить (VERB.н.в.мн.ч.в.л.)
SFX Nn ить ит фить (VERB.н.в.ед.ч.т.л.)
SFX Nn ить ят фить (VERB.н.в.мн.ч.т.л.)
SFX Nn иться люсь фиться (VERB.н.в.ед.ч.п.л.)
SFX Nn иться имся фиться (VERB.н.в.мн.ч.п.л.)
SFX Nn иться ишься фиться (VERB.н.в.ед.ч.в.л.)
SFX Nn иться итесь фиться (VERB.н.в.мн.ч.в.л.)
SFX Nn иться ится фиться (VERB.н.в.ед.ч.т.л.)
SFX Nn иться ятся фиться (VERB.н.в.мн.ч.т.л.)
SFX Nn ть ву лыть (VERB.н.в.ед.ч.п.л.)
SFX Nn ть вем лыть (VERB.н.в.мн.ч.п.л.)
SFX Nn ть вешь лыть (VERB.н.в.ед.ч.в.л.)
SFX Nn ть вете лыть (VERB.н.в.мн.ч.в.л.)
SFX Nn ть вет лыть (VERB.н.в.ед.ч.т.л.)
SFX Nn ть вут лыть (VERB.н.в.мн.ч.т.л.)
SFX Nn ться вусь лыться (VERB.н.в.ед.ч.п.л.)
SFX Nn ться вемся лыться (VERB.н.в.мн.ч.п.л.)
SFX Nn ться вешься лыться (VERB.н.в.ед.ч.в.л.)
SFX Nn ться ветесь лыться (VERB.н.в.мн.ч.в.л.)
SFX Nn ться вется лыться (VERB.н.в.ед.ч.т.л.)
SFX Nn ться вутся лыться (VERB.н.в.мн.ч.т.л.)
SFX Nn ть ну стыть (VERB.н.в.ед.ч.п.л.)
SFX Nn ть нем стыть (VERB.н.в.мн.ч.п.л.)
SFX Nn ть нешь стыть (VERB.н.в.ед.ч.в.л.)
SFX Nn ть нете стыть (VERB.н.в.мн.ч.в.л.)
SFX Nn ть нет стыть (VERB.н.в.ед.ч.т.л.)
SFX Nn ть нут стыть (VERB.н.в.мн.ч.т.л.)
SFX Nn ять ю [аеиуыэюя]ять (VERB.н.в.ед.ч.п.л.)
SFX Nn ять ем [аеиуыэюя]ять (VERB.н.в.мн.ч.п.л.)
SFX Nn ять ешь [аеиуыэюя]ять (VERB.н.в.ед.ч.в.л.)
SFX Nn ять ете [аеиуыэюя]ять (VERB.н.в.мн.ч.в.л.)
SFX Nn ять ет [аеиуыэюя]ять (VERB.н.в.ед.ч.т.л.)
SFX Nn ять ют [аеиуыэюя]ять (VERB.н.в.мн.ч.т.л.)
SFX Nn яться юсь [аеиуыэюя]яться (VERB.н.в.ед.ч.п.л.)
SFX Nn яться емся [аеиуыэюя]яться (VERB.н.в.мн.ч.п.л.)
SFX Nn яться ешься [аеиуыэюя]яться (VERB.н.в.ед.ч.в.л.)
SFX Nn яться етесь [аеиуыэюя]яться (VERB.н.в.мн.ч.в.л.)
SFX Nn яться ется [аеиуыэюя]яться (VERB.н.в.ед.ч.т.л.)
SFX Nn яться ются [аеиуыэюя]яться (VERB.н.в.мн.ч.т.л.)
SFX Nn ять ю [о]ять (VERB.н.в.ед.ч.п.л.)
SFX Nn ять им [о]ять (VERB.н.в.мн.ч.п.л.)
SFX Nn ять ишь [о]ять (VERB.н.в.ед.ч.в.л.)
SFX Nn ять ите [о]ять (VERB.н.в.мн.ч.в.л.)
SFX Nn ять ит [о]ять (VERB.н.в.ед.ч.т.л.)
SFX Nn ять ят [о]ять (VERB.н.в.мн.ч.т.л.)
SFX Nn яться юсь [о]яться (VERB.н.в.ед.ч.п.л.)
SFX Nn яться имся [о]яться (VERB.н.в.мн.ч.п.л.)
SFX Nn яться ишься [о]яться (VERB.н.в.ед.ч.в.л.)
SFX Nn яться итесь [о]яться (VERB.н.в.мн.ч.в.л.)
SFX Nn яться ится [о]яться (VERB.н.в.ед.ч.т.л.)
SFX Nn яться ятся [о]яться (VERB.н.в.мн.ч.т.л.)
SFX Nn зять озьму взять (VERB.н.в.ед.ч.п.л.)
SFX Nn зять озьмем взять (VERB.н.в.мн.ч.п.л.)
SFX Nn зять озьмешь взять (VERB.н.в.ед.ч.в.л.)
SFX Nn зять озьмете взять (VERB.н.в.мн.ч.в.л.)
SFX Nn зять озьмет взять (VERB.н.в.ед.ч.т.л.)
SFX Nn зять озьмут взять (VERB.н.в.мн.ч.т.л.)
SFX Nn зяться озьмусь взяться (VERB.н.в.ед.ч.п.л.)
SFX Nn зяться озьмемся взяться (VERB.н.в.мн.ч.п.л.)
SFX Nn зяться озьмешься взяться (VERB.н.в.ед.ч.в.л.)
SFX Nn зяться озьметесь взяться (VERB.н.в.мн.ч.в.л.)
SFX Nn зяться озьмется взяться (VERB.н.в.ед.ч.т.л.)
SFX Nn зяться озьмутся взяться (VERB.н.в.мн.ч.т.л.)
SFX Nn нять йму [аеоу]нять (VERB.н.в.ед.ч.п.л.)
SFX Nn нять ймем [аеоу]нять (VERB.н.в.мн.ч.п.л.)
SFX Nn нять ймешь [аеоу]нять (VERB.н.в.ед.ч.в.л.)
SFX Nn нять ймете [аеоу]нять (VERB.н.в.мн.ч.в.л.)
SFX Nn нять ймет [аеоу]нять (VERB.н.в.ед.ч.т.л.)
SFX Nn нять ймут [аеоу]нять (VERB.н.в.мн.ч.т.л.)
SFX Nn няться ймусь [аеоу]няться (VERB.н.в.ед.ч.п.л.)
SFX Nn няться ймемся [аеоу]няться (VERB.н.в.мн.ч.п.л.)
SFX Nn няться ймешься [аеоу]няться (VERB.н.в.ед.ч.в.л.)
SFX Nn няться йметесь [аеоу]няться (VERB.н.в.мн.ч.в.л.)
SFX Nn няться ймется [аеоу]няться (VERB.н.в.ед.ч.т.л.)
SFX Nn няться ймутся [аеоу]няться (VERB.н.в.мн.ч.т.л.)
SFX Nn нять му [и]нять (VERB.н.в.ед.ч.п.л.)
SFX Nn нять мем [и]нять (VERB.н.в.мн.ч.п.л.)
SFX Nn нять мешь [и]нять (VERB.н.в.ед.ч.в.л.)
SFX Nn нять мете [и]нять (VERB.н.в.мн.ч.в.л.)
SFX Nn нять мет [и]нять (VERB.н.в.ед.ч.т.л.)
SFX Nn нять мут [и]нять (VERB.н.в.мн.ч.т.л.)
SFX Nn няться мусь [и]няться (VERB.н.в.ед.ч.п.л.)
SFX Nn няться мемся [и]няться (VERB.н.в.мн.ч.п.л.)
SFX Nn няться мешься [и]няться (VERB.н.в.ед.ч.в.л.)
SFX Nn няться метесь [и]няться (VERB.н.в.мн.ч.в.л.)
SFX Nn няться мется [и]няться (VERB.н.в.ед.ч.т.л.)
SFX Nn няться мутся [и]няться (VERB.н.в.мн.ч.т.л.)
SFX Nn ять иму [^аеоуи]нять (VERB.н.в.ед.ч.п.л.)
SFX Nn ять имем [^аеоуи]нять (VERB.н.в.мн.ч.п.л.)
SFX Nn ять имешь [^аеоуи]нять (VERB.н.в.ед.ч.в.л.)
SFX Nn ять имете [^аеоуи]нять (VERB.н.в.мн.ч.в.л.)
SFX Nn ять имет [^аеоуи]нять (VERB.н.в.ед.ч.т.л.)
SFX Nn ять имут [^аеоуи]нять (VERB.н.в.мн.ч.т.л.)
SFX Nn яться имусь [^аеоуи]няться (VERB.н.в.ед.ч.п.л.)
SFX Nn яться имемся [^аеоуи]няться (VERB.н.в.мн.ч.п.л.)
SFX Nn яться имешься [^аеоуи]няться (VERB.н.в.ед.ч.в.л.)
SFX Nn яться иметесь [^аеоуи]няться (VERB.н.в.мн.ч.в.л.)
SFX Nn яться имется [^аеоуи]няться (VERB.н.в.ед.ч.т.л.)
SFX Nn яться имутся [^аеоуи]няться (VERB.н.в.мн.ч.т.л.)
SFX Nn нять ыму [д]нять (VERB.н.в.ед.ч.п.л.)
SFX Nn нять ымем [д]нять (VERB.н.в.мн.ч.п.л.)
SFX Nn нять ымешь [д]нять (VERB.н.в.ед.ч.в.л.)
SFX Nn нять ымете [д]нять (VERB.н.в.мн.ч.в.л.)
SFX Nn нять ымет [д]нять (VERB.н.в.ед.ч.т.л.)
SFX Nn нять ымут [д]нять (VERB.н.в.мн.ч.т.л.)
SFX Nn няться ымусь [д]няться (VERB.н.в.ед.ч.п.л.)
SFX Nn няться ымемся [д]няться (VERB.н.в.мн.ч.п.л.)
SFX Nn няться ымешься [д]няться (VERB.н.в.ед.ч.в.л.)
SFX Nn няться ыметесь [д]няться (VERB.н.в.мн.ч.в.л.)
SFX Nn няться ымется [д]няться (VERB.н.в.ед.ч.т.л.)
SFX Nn няться ымутся [д]няться (VERB.н.в.мн.ч.т.л.)
SFX Nn ть ну рять (VERB.н.в.ед.ч.п.л.)
SFX Nn ть нем рять (VERB.н.в.мн.ч.п.л.)
SFX Nn ть нешь рять (VERB.н.в.ед.ч.в.л.)
SFX Nn ть нете рять (VERB.н.в.мн.ч.в.л.)
SFX Nn ть нет рять (VERB.н.в.ед.ч.т.л.)
SFX Nn ть нут рять (VERB.н.в.мн.ч.т.л.)
SFX Nn ъять ыму ъять (VERB.н.в.ед.ч.п.л.)
SFX Nn ъять ымем ъять (VERB.н.в.мн.ч.п.л.)
SFX Nn ъять ымешь ъять (VERB.н.в.ед.ч.в.л.)
SFX Nn ъять ымете ъять (VERB.н.в.мн.ч.в.л.)
SFX Nn ъять ымет ъять (VERB.н.в.ед.ч.т.л.)
SFX Nn ъять ымут ъять (VERB.н.в.мн.ч.т.л.)
SFX Nn чь гу чь (VERB.н.в.мн.ч.п.л.)
SFX Nn чь жем чь (VERB.н.в.мн.ч.п.л.)
SFX Nn чь жешь чь (VERB.н.в.ед.ч.в.л.)
SFX Nn чь жете чь (VERB.н.в.мн.ч.в.л.)
SFX Nn чь жет чь (VERB.н.в.ед.ч.т.л.)
SFX Nn чь гут чь (VERB.н.в.мн.ч.т.л.)
SFX Nn чься гусь чься (VERB.н.в.мн.ч.п.л.)
SFX Nn чься жемся чься (VERB.н.в.мн.ч.п.л.)
SFX Nn чься жешься чься (VERB.н.в.ед.ч.в.л.)
SFX Nn чься жетесь чься (VERB.н.в.мн.ч.в.л.)
SFX Nn чься жется чься (VERB.н.в.ед.ч.т.л.)
SFX Nn чься гутся чься (VERB.н.в.мн.ч.т.л.)
SFX Nn сти ду сти (VERB.н.в.мн.ч.п.л.)
SFX Nn сти дем сти (VERB.н.в.мн.ч.п.л.)
SFX Nn сти дешь сти (VERB.н.в.ед.ч.в.л.)
SFX Nn сти дете сти (VERB.н.в.мн.ч.в.л.)
SFX Nn сти дет сти (VERB.н.в.ед.ч.т.л.)
SFX Nn сти дут сти (VERB.н.в.мн.ч.т.л.)
SFX Nn стись дусь стись (VERB.н.в.мн.ч.п.л.)
SFX Nn стись демся стись (VERB.н.в.мн.ч.п.л.)
SFX Nn стись дешься стись (VERB.н.в.ед.ч.в.л.)
SFX Nn стись детесь стись (VERB.н.в.мн.ч.в.л.)
SFX Nn стись дется стись (VERB.н.в.ед.ч.т.л.)
SFX Nn стись дутся стись (VERB.н.в.мн.ч.т.л.)
